【裁判字號】    94,訴,1194
【裁判日期】    950428
【裁判案由】    給付貨款
【裁判全文】
臺灣臺北地方法院民事裁定              94年度訴字第1194號
原      告
即反訴被告  甲○○
訴訟代理人  龍其祥律師
被      告
即反訴原告  乙○○
訴訟代理人  丙○○
上列當事人間給付貨款事件，本院裁定如下：
    主  文
兩造應於本裁定送達後15日內，提出記載完全之準備書狀、答辯
狀於本院，並以繕本或影本直接通知他造。
    理  由
一、按審判長如認言詞辯論之準備尚未充足，得定期間命當事人
    依第265條至第267條之規定，提出記載完全之準備書狀或答
    辯狀，並得命其就特定事項詳為表明或聲明所用之證據，此
    觀之民事訴訟法第268條規定即明。
二、兩造應於主文所定期限內，提出記載完全之書狀，並就下列
    事項逐一詳為表明或聲明所用之證據：
（一）承攬合約之保留餘款只有新台幣（下同）20萬元，為何附
      件合約第3條用保留款扣除之數額卻是21萬8,000元？該附
      件合約第3條如何解釋？
（二）有關泥作爭議部分，原告施作之「全戶鋁窗更換之水泥修
      補及防水」部分是否有缺失，兩造是否要送請鑑定以釐清
      事實？如要送鑑定，提出鑑定機關及要鑑定項目。
（三）有關一樓公寓牆面拆除及壁面砌磚，是否有施作？兩造說
      明並舉證。
（四）原告主張其提供杜邦國廠人造石檯面，應舉證證明。
（五）原告應舉證證明Kanee代理之漏斗型油機價格未低於與報
      價單上所載之價格。
（六）原告應舉證所提供之RO冷熱濾水器價格未低於報價單上所
      載之價格。
（七）原告主張所提供乃Kanlee代理之star烤箱，惟所提之目錄
      內並無此項，請舉證證明。
（八）原告應舉證所提供之食物處理機價格未低於報價單上載之
      價格。
（九）玄關鞋櫃到頂，是否有施作，請舉證證明。
（十）雙層吧台，原告主張被告要求變更設計，舉證證明。
（十一）公浴隱藏式門片推拉門，是否有施作，舉證證明。
（十二）餐廳腰櫃，原告主張被告同意以現成品代之，舉證證明
        。
（十三）三樓書房書桌，被告辯稱原告所提供未符合約定，舉證
        證明。
（十四）主臥室五斗櫃及床頭櫃，是否有施作，舉證證明。
（十五）三樓浴櫃，其樣式及材質，兩造如何約定，施作是否符
        合約定，舉證證明。
（十六）全戶造成天花（矽酸鈣版），施作是否符合約定，舉證
        證明。
（十七）起居室電視櫃8尺，原告施作是否符合約定，舉證證明
        。
（十八）四樓浴櫃，施作是否符合約定，請舉證證明。
（十九）全戶迴路配合設計部分，施作項目包含哪些，被告辯稱
        原告未按圖施工，請提出相關施工圖加以證明，原告就
        此亦舉證是否依約施作。
（二十）被告辯稱三樓主浴櫃台面及櫃體嚴重扭曲變形根本無法
        使用部分，原告就此有無爭議？
（二十一）被告辯稱車庫地面未作洩水坡度，積水無法排除部分
          ，兩造再舉證補充說明。
（二十二）一樓拋光石英磚部分破損爭議部分，是否無法以清潔
          劑清洗，請舉證證明，或送請鑑定？
（二十三）木質地板出現粉末，是否係因蟲蛀而致，請舉證證明
          ，或送請鑑定？
（二十四）被告辯稱廚房地板及餐廳應鋪設古磚，鋪設坪數不足
          ，請舉證明，原告對此有何意見。
（二十五）四樓木板地與小孩大門有高低2公分落差部分，請舉
          證證明，原告就此有何意見。
（二十六）兩造說明系爭承攬合約第18條約定之意思究竟為何？
（二十七）反訴原告請求被告賠償部分，提出相關損害證明（如
          進行修補及支付費用）。
三、依民事訴訟法第268條，裁定如主文。
中    華    民    國    95    年    4     月    28    日
                      民事第六庭    法  官  曾部倫
以上正本係照原本作成
本件不得抗告
中    華    民    國    95    年    4     月    28    日
                                    書記官  謝梅琴


司法院資訊處製作；財團法人民間司法改革基金會備份。
